【裁判字號】    97,消債更,86
【裁判日期】    970729
【裁判案由】    更生事件
【裁判全文】
臺灣臺中地方法院民事裁定            97年度消債更字第86號
    聲  請  人
    即  債務人  甲○○
上列聲請人聲請消費者債務清理事件，本院裁定如下：
    主    文
聲請人即債務人甲○○自中華民國97年 7月29日16時30分起開始
更生程序。
    理    由
一、按債務人不能清償債務或有不能清償之虞，且無擔保或無優
    先權之債務總額未逾新臺幣1200萬元者，於法院裁定開始清
    算程序或宣告破產前，得向法院聲請更生；又法院開始更生
    程序之裁定，應載明其年、月、日、時，並即時發生效力，
    消費者債務清理條例第 3條、第42條第1項、第45條第1項分
    別定有明文。
二、本件聲請人即債務人聲請意旨略以：因聲請人之財產及收入
    不足以清償債務，前曾依照中華民國銀行公會會員辦理消費
    金融案件無擔保債務協商機制與金融機構成立協商，協商條
    件為月付新台幣1萬2267元，依聲請人當時每月薪資約2萬80
    00元，在扣除自己生活必要費用後，本可依協商條件履行，
    惟因祖母紀何錦鳳於96年11月 4日往生，而父親紀益來已70
    歲、母親紀張錦71歲，無法負擔治喪費用，而聲請人為長子
    遂獨自負擔其中之 3萬餘元，以致於96年12月起無法再依協
    商條件履行，故聲請人無力繼續履行原協商條件，顯係因非
    可歸責於己之事由致履行有重大困難，爰請求准予裁定開始
    更生生活等語。
三、經查，聲請人即債務人非從事營業活動之人，所積欠債務未
    逾1200萬元，亦有財產收入狀況說明書、前揭在職證明書、
    財政部各類所得資料清單、中華民國銀行公會會員辦理消費
    金融案件無擔保債務協商機制協議書、還款計劃書及本件債
    權人清冊暨債權總金額表等在卷可考，且經本院訊問調查屬
    實。
四、次查，聲請人即債務人固曾依中華民國銀行公會會員辦理消
    費金融案件無擔保債務協商機制成立協商，每月應還款1萬2
    267元。惟聲請人主張其當時每月薪資僅約2萬8000元，而其
    生活必要開支，為每月膳食費8000元、扶養母親紀張錦一人
    約5000元、交通費1833元、水、電、瓦斯、電信費約1390元
    、大廈管理費1300元、其他必要支出2750元，合計 2萬0273
    元，亦有戶籍謄本、身分證、死亡證明書、訃聞、統一發票
    、電信費收據、電費收據、水費收據、瓦斯費收據、掛號費
    收據、管理費收據、債權人清冊、財產及收入狀況說明書、
    財團法人金融聯合徵信中心當事人綜合信用報告--債務人清
    理條例前置協商專用債權人清冊、協議書、無擔保債務還款
    計劃、財政部台灣省中區國稅財產歸屬資料清清單、財政部
    台灣省中區國稅局95年度綜合所得稅各類所得資料清單、96
    年度綜合所得稅電子結算申報執聯、勞工保險卡（97年3月1
    日投保薪資 3萬4800元）、終止分期還款權利通知書附卷可
    參，且其所列舉之金額，衡諸現今一般生活水準，尚屬相當
    ，則其收入扣除上開必要支出後，顯已不足清償前所為之協
    商款項，則本件聲請人主張其有不可歸責於己之事由致履行
    顯有困難，堪認真實。
五、末查，聲請人即債務人又無經法院裁定開始清算或宣告破產
    之情事。從而，聲請人請求依消費者債務清理條例裁定准予
    更生，揆諸前揭規定，核無不合，應予准許。
中    華    民    國    97    年    7     月    29    日
                  民事庭法  官    顏世傑
右為正本係照原本作成
本件不得抗告
本裁定已於97年7月29日16時30分公告。
中    華    民    國    97    年    7     月    29    日
                        書記官    吳美鳳


司法院資訊處製作；財團法人民間司法改革基金會備份。
